【裁判字號】    98,易,231
【裁判日期】    980527
【裁判案由】    竊盜
【裁判全文】
臺灣基隆地方法院刑事判決               98年度易字第231號
公  訴  人  臺灣基隆地方法院檢察署檢察官
被      告  乙○○
上列被告因竊盜案件，經檢察官提起公訴（98年度偵字第1176號
），本院判決如下：
    主  文
乙○○共同逾越安全設備竊盜，累犯，處有期徒刑柒月。
    事  實
一、乙○○前因施用第一級毒品罪，經本院以92年度訴字第272
    號判決有期徒刑7月確定；再因施用第一級毒品罪，經本院
    以93年度訴字第56號判決有期徒刑8月確定；復因施用第一
    級毒品罪，經本院以97年度訴字第1393號判決有期徒刑7 月
    確定（尚未執行完畢）。另因竊盜罪，經本院以92年度訴字
    第165號判決有期徒刑1年6月，復由臺灣高等法院以92年度
    上訴字第2086號判決駁回上訴確定；再因傷害罪，經本院以
    92年度訴字第603號判決有期徒刑3月確定，並由臺灣高等法
    院以93年度上訴字第753號判決駁回上訴確定，另經臺灣高
    等法院依據中華民國96年罪犯減刑條例之規定，就前開92
    年度上訴字第2086號、92年度訴字第272號、93年度上訴字
    第753號及93年度訴字第56號判決所科之刑，以96年度聲減
    字第354號裁定分別減刑，並就上開92年度上訴字第2086號
    、92年度訴字第272號、93年度上訴字第753號判決所科之刑
    經減刑後之刑，定應執行有期徒刑1年，於民國96年7月16日
    執行完畢，上開93年度訴字第56號判決所科之刑經減刑後之
    刑，於97年1月21日因易科罰金執行完畢。
二、詎乙○○仍不知悔改，與甲○○（由本院另行審結）共同基
    於意圖為自己不法所有之犯意聯絡，於97年8月間某日，由
    乙○○騎乘機車搭載甲○○，前往基隆市○○區○○路10巷
    67號「十方大覺寺」停車場，甲○○先下車步行至廣場旁工
    具庫房，乙○○將機車停妥後，亦尾隨步行至工具庫房之門
    外，而甲○○抵達工具庫房後，下手欲打開大門，但因發現
    大門上鎖，旋以攀爬踰越工具庫房窗戶之方式，進入工具庫
    房內竊取十方大覺寺所有之銅製水龍頭50個及少許銅線（侵
    入住宅部分未經告訴），並將竊得之物品裝入尼龍袋後，自
    內將工具庫房大門打開，對門外之乙○○吩咐其將機車騎乘
    至工具庫房大門處，隨後將尼龍袋置於機車上，由乙○○騎
    乘機車搭載甲○○離去。得手後，二人先至乙○○位於新西
    街住處附近，將上開尼龍袋內之贓物改放置到乙○○使用之
    小貨車內，由乙○○開車與甲○○一起載運至基隆市七堵區
    附近，將竊得之物品以新臺幣（下同）3,000元之價格變賣
    予不知情之資源回收廠，隨後將變賣所得及乙○○個人出資
    之1,000元（合計共4,000元），向真實姓名年籍不詳之人購
    買毒品施用。嗣因甲○○另案遭查獲，告知警方因而查悉上
    情。
三、案經臺灣基隆地方法院檢察署檢察官自動簽分偵查起訴。
    理  由
壹、程序方面：
    按被告以外之人於審判外之言詞或書面陳述，除法律有規定
    者外，不得作為證據；又被告以外之人於審判外之陳述，雖
    不符合同法第159條之1至第159條之4之規定，但經當事人於
    審判程序同意作為證據，法院審酌該言詞陳述或書面陳述作
    成時之情況，認為適當者，亦得為證據。當事人、代理人或
    辯護人於法院調查證據時，知有第159條第1項不得為證據之
    情形，而未於言詞辯論終結前聲明異議者，視為有前項之同
    意，刑事訴訟法第159條第1項及第159條之5分別定有明文。
    經查，本判決所引用之各該被告以外之人於審判外之陳述，
    雖屬傳聞證據，但當事人於本院準備程序及審判期日中均表
    示同意作為證據方法而不予爭執，且迄至言詞辯論終結前亦
    未再聲明異議，本院審酌上開證據資料製作時之情況，尚無
    違法不當及證明力明顯過低之瑕疵，亦認為以之作為證據應
    屬適當，故揆諸前開規定，爰逕依刑事訴訟法第159條之5規
    定，認前揭證據資料均有證據能力。
貳、實體方面：
一、訊據被告乙○○固承認其於97年8月間某日，騎乘機車搭載
    甲○○前往十方大覺寺，並載運由甲○○自工具庫房內搬出
    之尼龍袋，嗣後二人先至其住處附近，再改以其使用之小貨
    車將該尼龍袋載運至基隆市七堵區某處，變賣予資源回收廠
    ，並將變賣所得與其出資之1,000元，向真實姓名年籍不詳
    之人購買毒品之事實，惟矢口否認有何共同竊盜犯行，辯稱
    ：甲○○表示其在十方大覺寺工作，故要伊騎乘機車搭載同
    至十方大覺寺拿水電材料，伊並沒有看到甲○○行竊之過程
    ，直到資源回收廠始知悉尼龍袋內所裝為銅製水龍頭及銅線
    云云。經查：
  (一)證人甲○○於98年5月13日本院審理中證述：「於97年8月間
    某日，在路上遇到乙○○，乙○○表示毒癮很難過，問我有
    無毒品海洛因，我表示身上沒有錢也沒有毒品，要求乙○○
    騎乘機車搭載伊前往十方大覺寺，途中告訴乙○○要去十方
    大覺寺拿水電材料出來變賣，再將變賣所得拿去買毒品。抵
    達停車場後，乙○○有在場看見伊攀爬踰越工具庫房之窗戶
    ，伊打開工具庫房大門後，要求乙○○將機車騎乘至工具庫
    房大門處，以便將尼龍袋的物品載運上機車。後來因為尼龍
    袋物品數量太大，機車不方便載運，所以我提議用乙○○的
    小貨車將物品載去回收場變賣，乙○○也有同意。後來變賣
    的3,000元加上乙○○自己出的1,000元一起去買毒品，買到
    毒品後2人一起施用，我拿走約2,000元的海洛因，剩下比四
    分之一還多的海洛因則由乙○○拿走」等語綦詳，核與證人
    甲○○於98年2月27日檢察官訊問時具結證稱：「乙○○於
    97 年8月間騎乘機車搭載伊共同前往十方大覺寺行竊，並將
    竊得物品先行載運至乙○○住處附近，再駕駛貨車將竊得物
    品予以變賣」等語（98年度偵字第892號偵查卷第122頁）一
    致，並經證人丙○○即十方大覺寺負責看管財務之人於警詢
    中陳述（同上偵卷第47頁）明確，堪認被告係因急需毒品海
    洛因解癮，才同意證人甲○○一同前往十方大覺寺竊取水電
    材料等物變賣，藉以取得資金一起購買毒品。至於被告於本
    院審理中辯稱：伊沒有看到甲○○如何進入工具庫房，也沒
    有看到甲○○之行竊過程云云，然其於98年3月17日檢察官
    訊問時則稱：伊看見甲○○係從大門進入云云，對於證人甲
    ○○如何進入工具庫房一事被告前後供述內容矛盾，是其所
    辯顯係卸責之詞，不足採信。
  (二)另查，被告於本院審理中亦供稱：伊並不知悉甲○○是否為
    十方大覺寺之員工，亦不知道為何甲○○可以將物品拿出等
    語，足見被告對於證人甲○○縱然曾在十方大覺寺工作，其
    未經十方大覺寺同意亦無權搬運他人所有物之理，知之甚稔
    ；況且被告既有在場看見證人甲○○攀爬踰越工具庫房之窗
    戶，若係有權搬運他人所有之物，當係先向所有權人告知，
    並循一般正常進出之管道進入工具庫房內，然證人甲○○卻
    以攀爬踰越工具庫房窗戶之方式為之，衡諸常人，見此情形
    當會質疑證人甲○○是否為有權進入工具庫房之人，然被告
    確未有任何質疑，反在證人甲○○要求下，將機車騎乘至工
    具庫房大門處搬運物品，進而共同將該物品變賣之，在在皆
    有違常情。況且若被告僅係搬運證人甲○○所有之物，當應
    將物品搬離十方大覺寺後即可離去，被告卻先騎乘機車至住
    處附近，再改以其所有之小貨車載運至基隆市七堵區附近，
    大費周章亟欲完成變賣之目的，圖以變賣所得購買毒品，益
    徵被告主觀上有與甲○○共同為自己不法所有之意圖，且確
    有搬運共同所竊物品並加以變賣之事實甚明。
  (三)至於證人甲○○於98年3月27日改稱：「伊係跟乙○○表示
    伊在十方大覺寺工作，所以乙○○才會一起同往，但乙○○
    並不知道伊係要去行竊」云云（98年度偵字第1176號偵查卷
    第10頁）、於98年5月13日本院審理中證述：「（檢察官問
    ：你當天也說一起去偷？）我是說和被告一起去，我有說偷
    這個字，因為我去偷東西，所以檢察官問我時，我就回答這
    樣。」云云，然稽之98年2月27日偵查中之訊問筆錄，檢察
    官係問證人甲○○行竊十方大覺寺乙案有無共犯，證人甲○
    ○則係證稱係與被告一起偷等語，並非表示被告僅係一起同
    去十方大覺寺，況且若被告果係單純載運證人甲○○工作所
    需之水電材料而對共同竊盜乙情無所知悉，則證人甲○○當
    可將實情告知偵查機關，而無於偵查中反明確指訴被告涉犯
    共同竊盜之理，是證人所述被告對於竊盜乙情並不知悉等詞
    ，顯屬迴護被告之詞，不足採信，附此說明。
  (四)綜上，被告所辯均係卸責之詞，其與證人甲○○共犯竊盜犯
    行事證明確，應依法論科。
二、按窗戶當係屬防盜之安全設備，核被告乙○○所為，係犯刑
    法第321條第1項第2款之逾越安全設備竊盜罪。被告乙○○
    就上開犯行，與甲○○有犯意聯絡及行為分擔，應論以共同
    正犯。被告乙○○有如犯罪事實欄所示刑案之執行情形，此
    有台灣高等法院被告全國前案紀錄表在卷可按，其受有期徒
    刑之執行完畢後，5年內故意再犯本案有期徒刑以上之罪，
    為累犯，應依刑法第47條第1項規定加重其刑。爰審酌被告
    已有侵害財產犯罪前科、素行欠佳（見卷附台灣高等法院被
    告前案紀錄表）、正值壯年，卻不思以正當方式獲取財物之
    犯罪動機，並考量其犯後猶飾詞否認犯行等一切情狀，量處
    如主文所示之刑，以資儆懲。
據上論斷，應依刑事訴訟法第284條之1、第299條第1項前段，刑
法第28條、第321條第1項第2款、第47條第1項，判決如主文。
本案經檢察官丁○○到庭執行職務。
中    華    民    國    98    年    5     月    27    日
                  刑事第四庭法  官    何怡穎
以上正本證明與原本無異。
如不服本判決應於收受本判決後10日內向本院提出上訴書狀，其
未敘述上訴理由者，並得於提起上訴後10日內向本院補提理由書
狀（均須按他造當事人之人數附繕本）「切勿逕送上級法院」。
中    華    民    國    98    年    5     月    27    日
                            書記官    王一芳
附錄論罪法條
刑法第321 條第1 項第2 款
犯竊盜罪而有左列情形之一者，處6月以上、5年以下有期徒刑：
一  於夜間侵入住宅或有人居住之建築物、船艦或隱匿其內而犯
    之者。
二  毀越門扇、牆垣或其他安全設備而犯之者。
三  攜帶兇器而犯之者。
四  結夥三人以上而犯之者。
五  乘火災、水災或其他災害之際而犯之者。
六  在車站或埠頭而犯之者。


司法院資訊處製作；財團法人民間司法改革基金會備份。
